Images du répertoire du notaire Louis Auvray pour l'étude IX
Archives nationales de France
Images du répertoire du notaire Louis Auvray pour l'étude IX
9 décembre 1687 - 25 avril 1712
MC/RE/IX/5
Etude IX; Auvray, Louis
Un registre
Archives nationales de France
Minutes et répertoires: la loi 2008-696 du 15 juillet 2008 relative aux archives a fixé à 75 ans à compter de la date de l'acte, ou à 25 ans à compter de la date du décès de l'intéressé si ce délai est plus bref, le délai de communication des minutes et répertoires des notaires; ce délai est porté à 100 ans à compter de la date de l'acte si le document se rapporte à un mineur (code du Patrimoine, articles L213-2, 4e d et 5e).
Autres documents de l'étude (dossiers de clients, comptabilité...): s'agissant d'archives privées, ces documents sont communicables selon les modalités fixées par le déposant ou le donateur.
Certains documents ne sont pas accessibles sous leur forme originale en raison de leur mauvais état de conservation.
Registre entré aux Archives nationales en 1931.
Images des répertoires de l’étude IX
Archives de l'étude IX
répertoire d'officier public ministériel
- Répertoire chronologique pour la période du 9 décembre 1687 au 25 avril 1712, 9 décembre 1687 - 25 avril 1712; MC/RE/IX/5; Un registre de 621 feuillets de papier manuscrits, hauteur 33 x largeur 20,5 cm, composé de 39 cahiers foliotés par le notaire. Le registre est en trés mauvais état.
  Le répertoire contient les informations suivantes: 1. date du jour; 2. nature de l'acte; 3. nom, prénom, des parties.
  répertoire
  - Liste chronologique des actes pour la période du 9 au 31 décembre 1687, 9 décembre - 31 décembre 1687; 1 r°-2 v°
  - Liste chronologique des actes pour la période du 6 janvier au 31 décembre 1688, 6 janvier - 31 décembre 1688; 3 r°-33 r°
  - Liste chronologique des actes pour la période du 1er janvier au 31 décembre 1689, 1er janvier - 31 décembre 1689; 33 v°-61 r°
  - Liste chronologique des actes pour la période du 2 janvier au 31 décembre 1690, 2 janvier - 31 décembre 1690; 61 v°-90 r°
  - Liste chronologique des actes pour la période du 1er janvier au 30 décembre 1691, 1er janvier - 30 décembre 1691; 90 r°-114 v°
  - Liste chronologique des actes pour la période du 2 janvier au 31 décembre 1692, 2 janvier - 31 décembre 1692; 115 r°-145 r°
  - Liste chronologique des actes pour la période du 1er janvier au 29 décembre 1693, 1er janvier - 29 décembre 1693; 145 r°-169 r°
  - Liste chronologique des actes pour la période du 1er janvier au 31 décembre 1694, 1er janvier - 31 décembre 1694; 169 r°-193 v°
  - Liste chronologique des actes pour la période du 2 janvier au 31 décembre 1695, 2 janvier - 31 décembre 1695; 194 r°-226 r°
  - Liste chronologique des actes pour la période du 1er janvier au 30 décembre 1696, 1er janvier - 30 décembre 1696; 227 v°-254 r°
  - Liste chronologique des actes pour la période du 2 janvier au 31 décembre 1697, 2 janvier - 31 décembre 1697; 254 r°-285 r°
  - Liste chronologique des actes pour la période du 3 janvier au 31 décembre 1698, 3 janvier - 31 décembre 1698; 285 r°-321 v°
  - Liste chronologique des actes pour la période du 1er janvier au 30 décembre 1699, 1er janvier - 30 décembre 1699; 321 v°-356 v°
  - Liste chronologique des actes pour la période du 1er janvier au 31 décembre 1700, 1er janvier - 31 décembre 1700; 356 v°-396 v°
  - Liste chronologique des actes pour la période du 3 janvier au 31 décembre 1701, 3 janvier - 31 décembre 1701; 396 v°-420 r°
  - Liste chronologique des actes pour la période du 3 janvier au 31 décembre 1702, 3 janvier - 31 décembre 1702; 420 r°-440 v°
  - Liste chronologique des actes pour la période du 3 janvier au 31 décembre 1703, 3 janvier - 31 décembre 1703; 440 v°-460 r°
  - Liste chronologique des actes pour la période du 2 janvier au 31 décembre 1704, 2 janvier - 31 décembre 1704; 460 v°-479 v°
  - Liste chronologique des actes pour la période du 2 janvier au 30 décembre 1705, 2 janvier - 30 décembre 1705; 480 r°-499 v°
  - Liste chronologique des actes pour la période du 2 janvier au 31 décembre 1706, 2 janvier - 31 décembre 1706; 499 v°-517 v°
  - Liste chronologique des actes pour la période du 2 janvier au 31 décembre 1707, 2 janvier - 31 décembre 1707; 518 r°- 539 v°
  - Liste chronologique des actes pour la période du 1er janvier au 31 décembre 1708, 1er janvier - 31 décembre 1708; 539 v°-556 r°
  - Liste chronologique des actes pour la période du 5 janvier au 29 décembre 1709, 5 janvier - 29 décembre 1709; 556 r°-572 v°
  - Liste chronologique des actes pour la période du 3 janvier au 31 décembre 1710, 3 janvier - 31 décembre 1710; 572 v°-591 r°
  - Liste chronologique des actes pour la période du 4 janvier au 31 décembre 1711, 4 janvier - 31 décembre 1711; 591 r°-612 v°
  - Liste chronologique des actes pour la période du 2 janvier au 25 avril 1712, 2 janvier - 25 avril 1712; 612 v°-621 v°